【裁判字號】    95,訴,599
【裁判日期】    950414
【裁判案由】    毒品危害防制條例
【裁判全文】
臺灣高雄地方法院刑事判決               95年度訴字第599號
    公  訴  人  臺灣高雄地方法院檢察署檢察官
    被      告  乙○○
上列被告因違反毒品危害防制條例案件，經檢察官提起公訴（95
年度毒偵字第757 號），及移送併案（95毒偵字第2194號），嗣
因被告就被訴及併案之犯罪事實為有罪之陳述，經本院告知簡式
審判程序意旨，並聽取公訴人及被告之意見後，合議裁定由受命
法官獨任進行簡式審判程序審理，本院判決如下：
    主  文
乙○○連續施用第一級毒品，處有期徒刑玖月，扣案之第一級毒
品海洛因壹包（含包裝袋，包裝重零點貳參公克）及殘留第一級
毒品海洛因之注射針筒壹支，均沒收銷燬之；扣案之注射針筒壹
支沒收。
    事  實
一、乙○○前於民國93年間，因施用毒品案件，經本院以93年度
    毒聲字第2612號裁定入戒治處所施以強制戒治，於93年12月
    22日執行強制戒治，嗣因執行已逾6 月以上，且戒治處遇成
    效合格，由臺灣屏東戒治報請停止執行，而於94年7 月27日
    釋放，並由臺灣高雄地方法院檢察署檢察官於94年7 月26日
    以94年度戒毒偵字第420 號為不起訴處分確定。
二、詎乙○○於前受強制戒治執行完畢釋放後5 年以內，猶不知
    悔改，明知海洛因業經公告為毒品危害防制條例第二條第二
    項所列管之第一級毒品，不得非法持有、施用，竟仍基於施
    用第一級毒品海洛因之概括犯意，為下列犯行：
  （一）先於94年12月19日起至同年月23日19時30分回溯24小時
        內某時止，在其位於高雄市前鎮區○○○街459 巷50號
        住處等地，以將海洛因混合水置入注射針筒注射之方式
        ，連續施用第一級毒品海洛因多次，嗣於同年月23日17
        時20分許，在高雄市○○區○○街132 號前為警查獲，
        扣得其所有海洛因1 包（含包裝袋，包裝重0.23公克）
        、殘留海洛因之注射針筒1 支，及其所有供施用海洛因
        所用之注射針筒1 支，並經其同意採集尿液送驗。
  （二）復於95年1 月14日9 時30分許回溯24小時之某時，在高
        雄地區某不詳處所，以同前的方式，施用第一級毒品海
        洛因1 次，嗣於同年月14日9 時30分許，在高雄縣鳳山
        市○○路106 巷71號為警搜索查獲，經其同意採集尿液
        送驗。
三、案經高雄市政府警察局小港分局、前鎮分局移請臺灣高雄地
    方法院檢察署檢察官偵查起訴及併案審理。
    理  由
一、按本件被告乙○○所犯係死刑、無期徒刑、最輕本刑為3 年
    以上有期徒刑以外之罪，其於準備程序就前揭被訴及併案事
    實為有罪之陳述，經受命法官告知簡式審判程序之旨，並聽
    取其與公訴人之意見後，本院認無不得或不宜改依簡式審判
    程序進行之處，爰依刑事訴訟法第273 條之1 第1 項、第28
    4 條之1 ，裁定本件由受命法官獨任進行簡式審判程序，合
    先敘明。
二、上揭連續施用第一級毒品海洛因之犯罪事實，業據被告乙○
    ○於警偵訊及本院審理時均供認不諱，且被告於94年12月23
    日及95年1 月14日所採集之尿液，經送檢驗結果，均呈毒品
    嗎啡陽性反應，此有高雄市立凱旋醫院濫用藥物尿液檢驗報
    告2 紙在卷可證（參95年度毒偵字第757 號卷第23頁、95年
    度毒偵字第2194號警卷第20頁）；又扣案之白色粉末1 包，
    經送法務部調查局檢驗，含有海洛因成分，有該局調科壹字
    第220022617 號鑑定通知書1 紙附卷可證（參本院卷第25頁
    ）；再扣案之注射針筒1 支，經送請高雄醫學大學附設中和
    紀念醫院鑑定結果呈海洛因陽性反應、有該院編號0000-000
    號檢驗報告書1 紙附卷可佐（參本院卷第19頁）；復有被告
    供承為其所有預供施用海洛因所用之注射針筒1 支（經本院
    送鑑定並無海洛因成分殘留，呈陰性反應，參本院卷第18頁
    之檢驗報告）扣案足佐。綜上，足認被告自白與證據相符，
    其確有連續施用第一級毒品海洛因之犯行，洵堪認定。
三、論罪科刑部分：
（一）按犯毒品危害防制條例第10條施用毒品罪者，檢察官應先
      將被告送勒戒處所觀察、勒戒，經觀察、勒戒後，認有繼
      續施用毒品傾向者，應由檢察官聲請法院裁定令入戒治處
      所施以強制戒治，強制戒治期滿或交付保護管束期滿，應
      由檢察官為不起訴之處分。觀察勒戒或強制戒治執行完畢
      釋放後，5 年內再犯第10條之罪，檢察官應依一般刑事訴
      訟程序予以起訴論罪科刑。此觀諸毒品危害防制條例第20
      條第1 項、第2 項、第23條規定自明。被告前既曾因施用
      毒品案件，經本院以93年度毒聲字第2612號裁定入戒治處
      所施以強制戒治，於93年12月22日執行強制戒治，嗣因執
      行已逾6 月以上，且戒治處遇成效合格，由臺灣屏東戒治
      報請停止執行，而於94年7 月27日釋放，並由臺灣高雄地
      方法院檢察署檢察官於94年7 月26日以94年度戒毒偵字第
      420 號為不起訴處分確定，有臺灣高等法院被告前案紀錄
      表在卷可稽，其於強制戒治執行完畢釋放後5 年內再犯本
      件施用毒品案件，依前述規定應予論罪科刑。
（二）按海洛因為毒品危害防制條例所稱之第一級毒品毒品，此
      觀諸該條例第2 條第2 項第1 款甚明，被告施用第一級毒
      品海洛因，核其所為，係犯毒品危害防制條例第10條第1
      項之施用第一級毒品罪。被告持有海洛因後進而施用，其
      持有之低度行為，應為施用之高度行為吸收，不另論罪。
      被告先後多次施用海洛因犯行，時間緊接，犯罪構成要件
      相同，顯係基於概括犯意為之，應依連續犯之規定論以一
      罪。
（三）爰審酌被告於前經強制戒治執行完畢釋放後，仍未能徹底
      戒絕毒品，再犯本件施用毒品罪，顯見其自制力不足，無
      法擺脫毒品，未能體悟施用毒品對自己、家人造成之傷害
      及社會之負擔，故應藉由刑罰之執行，以收教化之功能，
      惟念所犯施用毒品罪乃屬戕害自身身心健康行為，尚未對
      他人造成實害，其行為本身對社會所造成之危害並非直接
      ，反社會性之程度應屬較低，並參以被告犯後坦承施用毒
      品犯行，施用毒品之次數、期間等一切情狀，量處如主文
      所示之刑，以資懲儆。
四、至扣案之白粉1 包（含包裝袋，包裝重0.23公克）經送驗結
    果確含第一級毒品海洛因成分，已如前述，包裝袋部分，因
    包覆毒品海洛因，衡情顯難與毒品完全析離，應一體視同毒
    品，均應依毒品危害防制條例第18條第1 項前段規定，宣告
    沒收銷燬之。另扣案之注射針筒1 支，經本院送驗結果確呈
    海洛因成份反應之事實，亦如前述，其上既殘留海洛因殘渣
    ，與該海洛因殘渣已無法分析剝離，應視同毒品，應依毒品
    危害防制條例第18條第1 項前段規定宣告沒收並銷燬之。又
    扣案之注射針筒1 支係被告所有供施用海洛因之用，業據被
    告供明在卷，爰依刑法第38條第1 項第2 款之規定，併予宣
    告沒收。
五、移送併辦部分之犯行即臺灣高雄地方法院檢察署95年度毒偵
    字第2194號，雖未據公訴人起訴，然與前揭已起訴部分犯罪
    事實相同，為同一案件，當為起訴效力所及，本院自應一併
    審理，附此敘明。
據上論斷，應依刑事訴訟法第273 條之1 第1 項、第284 條之1
、第299 條第1 項前段，毒品危害防制條例第10條第1 項、第18
條第1 項前段，刑法第11條、第56條、第38條第1 項第2 款，判
決如主文。
本案經檢察官甲○○到庭執行職務。
中    華    民    國    95    年     4    月    14    日
                  刑事第四庭    法  官  林意芳
以上正本證明與原本無異。
如不服本判決，應於收受送達後10日內向本院提出上訴書狀。
中    華    民    國    95    年     4    月    14    日
                                書記官  曾秀鳳
附錄本判決論罪科刑法條：
毒品危害防制條例第10條
施用第一級毒品者，處六月以上五年以下有期徒刑。
施用第二級毒品者，處三年以下有期徒刑。


司法院資訊處製作；財團法人民間司法改革基金會備份。
